臺灣新竹地方法院刑事判決
                                    109年度交易字第710號
公  訴  人  臺灣新竹地方檢察署檢察官
被      告  陳來生


上列被告因公共危險等案件，經檢察官提起公訴（109年度偵字
第11694號），本院依簡式審判程序判決如下：
    主  文
陳來生吐氣所含酒精濃度達每公升零點二五毫克以上而駕駛動力
交通工具，累犯，處有期徒刑玖月。
陳來生其餘被訴部分公訴不受理。
    事  實
一、陳來生於民國000年00月00日晚上9時許，在苗栗縣○○鎮○○路
    00號統一超商內飲酒後，有吐氣所含酒精濃度達每公升0.25
    毫克以上之情形，仍基於酒後駕駛動力交通工具之犯意，駕
    駛車牌號碼000-0000號自用小客貨車行駛於道路上。嗣於10
    9年10月12日上午7時48分許，在新竹市○○路○段00號前，不
    慎與焦彭美智所騎乘之電動自行車發生碰撞，經警據報到場
    處理，並於同日上午8時14分許，施以酒精濃度測試檢定，
    測得其吐氣所含酒精濃度達每公升0.51毫克，始查悉上情。
二、案經焦彭美智訴由新竹市警察局第一分局報告臺灣新竹地方
    檢察署檢察官偵查起訴。
    理  由
壹、程序部分：
    本件被告陳來生所犯非死刑、無期徒刑、最輕本刑為3年以
    上有期徒刑之罪，被告於本院準備程序進行中，就被訴事實
    為有罪之陳述，經本院認合於刑事訴訟法第273條之1第1項
    之規定，裁定進行簡式審判程序，合先敘明。
貳、實體部分： 
　甲、有罪部分：
  一、認定犯罪事實所根據的證據及理由：
　　　上開事實，業據被告於本院準備程序及審理時坦承不諱（
      見本院卷第43頁至第50頁），核與證人焦彭美智於警詢及
      偵訊時之指訴情節大致相符（見109年度偵字第11694號卷
      【下稱偵卷】第11頁至第12頁、第70頁），並有酒精測定
      紀錄表、新竹市警察局舉發違反道路交通管理事件通知單
      影本、道路交通事故現場圖、道路交通事故調查報告表（
      一）、（二）、國軍新竹地區醫院附設民眾診療服務處診
      斷證明書、證號查詢汽車駕駛人各1份、現場及車損照片1
      7張附卷可憑（見偵卷第19頁、第22頁、第27頁至第29頁
      、第31頁至第36頁、第40頁）。是認被告之自白，應與事
      實相符，堪予採信。本件事證明確，被告犯行堪以認定，
      應依法論科。
  二、論罪科刑：
（一）核被告所為，係犯刑法第185條之3第1項第1款之吐氣所含
      酒精濃度達每公升0.25毫克以上而駕駛動力交通工具之公
      共危險罪。
（二）被告前於107年間，因公共危險案件，經臺灣苗栗地方法
      院以107年度交易字第119號判決判處有期徒刑8月確定，
      並於108年3月30日執行完畢等情，有臺灣高等法院被告前
      案紀錄表1份在卷可稽，其於前案執行完畢後5年內故意再
      犯本案有期徒刑以上之罪，為累犯，經審酌其情節暨罪刑
      相當原則，應依刑法第47條第1項之規定，加重其刑。
（三）爰審酌被告無視酒後不得駕車之禁令，酒精濃度達每公升
      0.51毫克，仍貿然酒後駕車上路，嚴重危及道路交通安全
      ，缺乏尊重其他用路人生命、財產安全之觀念，所為應予
      非難，惟念其犯後坦承犯行，態度良好，且與證人焦彭美
      智達成和解，兼衡被告有工廠、工地之工作經歷，暨其犯
      罪之動機、目的、手段、品行、生活狀況（警詢自陳家庭
      經濟狀況為勉持）、智識程度為高職畢業等一切情狀，量
      處如主文所示之刑，以資懲儆。
  乙、公訴不受理部分：
  一、公訴意旨另以：被告陳來生於000年00月00日上午7時48分
      許，沿新竹市北區經國路2段由南往北方向行駛，行經新
      竹市○區○○路0段00號前時，本應注意汽車超車時，應與前
      車左側保持半公尺以上之間隔超過，而依當時天候晴、有
      日間自然光線、路面乾燥無缺陷亦無障礙物、視距良好等
      一切情形，客觀上並無不能注意之情事，竟疏未注意，貿
      然超車，因而不慎與右側沿同路段行駛之焦彭美智騎乘之
      電動自行車發生碰撞，致焦彭美智受有頭部挫傷併左眉撕
      裂傷、左臉挫傷、左膝挫傷併擦傷等傷害。因認被告陳來
      生此部分所為，係涉犯刑法第284條之過失傷害罪嫌。
  二、按告訴乃論之罪，告訴人於第一審辯論終結前得撤回其告
      訴，又告訴經撤回者，應諭知不受理之判決，刑事訴訟法
      第238條第1項、第303條第3款分別定有明文。查本件被告
      所涉上開過失傷害犯行，依刑法第287條前段之規定，須
      告訴乃論，茲因告訴人具狀撤回告訴，揆諸前開說明，自
      應諭知不受理之判決。
據上論斷，應依刑事訴訟法第273條之1第1項、第299條第1項前
段、第303條第3款，判決如主文。
本案經檢察官劉晏如提起公訴，檢察官陳宏兆到庭執行職務。
中　　華　　民　　國　　110 　年　　2 　　月　　22　　日
                  刑事第六庭  法　官  王子謙
以上正本證明與原本無異。
如不服本判決應於收受本判決後20日內向本院提出上訴書狀，上
訴書狀應敘述具體理由。上訴書狀未敘述上訴理由者，應於上訴
期間屆滿後20日內補提理由書狀於本院（均須按他造當事人之人
數附繕本）「切勿逕送上級法院」。
中　　華　　民　　國　　110 　年　　2 　　月　　22　　日
                              書記官  廖宜君
附錄本案論罪科刑法條全文：
刑法第185條之3
駕駛動力交通工具而有下列情形之一者，處二年以下有期徒刑，
得併科二十萬元以下罰金：
一、吐氣所含酒精濃度達每公升零點二五毫克或血液中酒精濃度
    達百分之零點零五以上。
二、有前款以外之其他情事足認服用酒類或其他相類之物，致不
    能安全駕駛。
三、服用毒品、麻醉藥品或其他相類之物，致不能安全駕駛。因
    而致人於死者，處三年以上十年以下有期徒刑；致重傷者，
    處一年以上七年以下有期徒刑。
曾犯本條或陸海空軍刑法第五十四條之罪，經有罪判決確定或經
緩起訴處分確定，於五年內再犯第一項之罪因而致人於死者，處
無期徒刑或五年以上有期徒刑；致重傷者，處三年以上十年以下
有期徒刑。